# 新企业会计准则书籍购买

提问人：chenyiwei 时间：2016-07-05 02:13:14
图 3 是官方版本，图 1 、 2 都不是官方版本。 官方版本的作者应为“财政部会计司”或“财政部会计司编写组”，且由人民出版社、中国财政经济出版社或经济科学出版社出版。

回答人：chenyiwei
图 3 是官方版本，图 1 、 2 都不是官方版本。 官方版本的作者应为“财政部会计司”或“财政部会计司编写组”，且由人民出版社、中国财政经济出版社或经济科学出版社出版。

回答人：chenyiwei
以后如果再有准则修订或新发布，预计都会采用和 2014 年的单行本一样的形式，新的体例下的应用指南相当于原先的讲解，《企业会计准则讲解》预计将不会再更新和出新版。